【裁判字號】    89,易,67
【裁判日期】    890508
【裁判案由】    毒品危害防制條例
【裁判全文】
臺灣苗栗地方法院刑事判決                            八十九年度易字第六七號
    公訴人  臺灣苗栗地方法院檢察署檢察官
    被  告  甲○○
右列被告因違反毒品危害防制條例案件，經檢察官提起公訴（八十八年度毒偵字第三
二五號、第四七一號），暨同署移送併案審理（八十九年度毒偵字第七０一號），本
院判決如左：
    主  文
甲○○連續施用第二級毒品，累犯，處有期徒刑柒月。
扣案之第二級毒品安非他命（重零點玖公克）沒收銷燬之，吸食器壹組沒收。
    事  實
一、甲○○前曾於民國八十四年間分別因違反麻醉藥品管理條例案件、違反槍砲彈藥
    刀械管制條例案件，經臺灣新竹地方法院各判處有期徒刑六月確定、有期徒刑五
    月確定，二案嗣經裁定應執行有期徒刑十月後，甫於八十五年十一月三日執行完
    畢，另因竊盜案件，經臺灣高等法院臺中分院判處有期徒刑一年十月後，猶未執
    行，仍不知悛悔。復於八十六年四月至八月間，涉有非法施用第二級毒品安非他
    命之犯行，經本院於八十七年七月七日，認經觀察、勒戒後無繼續施用毒品傾向
    為由，以八十六年度訴字第一六四號為免刑判決確定，詎仍未戒除施用毒品習性
    。又基於非法施用第二級毒品安非他命之概括犯意，自八十七年七月十日前四日
    內至同年十一月十六日前四日內，連續在不明時、地非法施用第二級毒品安非他
    命多次，嗣於同年七月十日上午五時五分許（起訴書誤載為四時許），經內政部
    警政署國道公路警察局第二警察隊查獲採其尿液送驗而偵知上情；再於同年十一
    月十六日十四時三十分許，在苗栗縣後龍鎮○○里○○鄰○○路一六一巷二十五
    號住處內，經警當場查獲及採其尿液送驗，並扣得其所有之第二級毒品安非他命
    零點九公克及吸食器一組。甲○○遂於八十八年一月二十二日經臺灣苗栗地方法
    院檢察署檢察官聲請本院以八十八年度毒聲字第九０號裁定送臺灣苗栗看守所附
    設觀察勒戒處所執行觀察、勒戒後，經醫師判定有繼續施用毒品傾向。再經該署
    檢察官聲請本院以八十八年度毒聲字第二一五號（起訴書誤載為第一三九二號）
    裁定令入戒治處所施以強制戒治一年，於同年二月二十日送臺灣臺中戒治所施以
    強制戒治滿三月後，其成效評定為合格，無繼續戒治之必要，經本院以八十八年
    度毒聲字第七六五號裁定停止戒治，所餘戒治期間付保護管束，於同年七月十二
    日（起訴書誤載為七日）釋放，甲○○於保護管束期間內，再於同年九月二日前
    四日內，在不明地點非法施用第二級毒品安非他命一次，嗣於同年九月二日十四
    時五十分許，搭乘由曾應富（另案移送臺灣臺中地方法院檢察署偵辦）所駕駛車
    號ＭＤ—四九二六號自用小客車（車主為林寶珠，為已報廢車輛），為警在國道
    一號公路泰安服務區北上處攔檢查獲並採其尿液送驗而偵悉上情。甲○○又於同
    年十二月十七日前四日內，非法施用第二級毒品安非他命一次，嗣於同日二十一
    時四十五分許，經警在苗栗縣苗栗市○○街十二弄四號內當場查獲，並採其尿液
    送驗而知悉上情。
二、案經內政部警政署國道公路警察局第二警察隊、苗栗縣警察局竹南分局、內政部
    警政署國道公路警察局第三警察隊及苗栗縣警察局苗栗分局移送臺灣苗栗地方法
    院檢察署檢察官偵查起訴。
    理  由
一、訊據被告甲○○僅坦承於右揭八十七年十一月十六日前一星期內，在苗栗縣後龍
    鎮○○里○○鄰○○路一六一巷二十五號住處內有非法吸用第二級毒品安非他命
    之犯行，惟矢口否認於其餘時地有非法施用安非他命之犯行，辯稱：八十七年七
    月十日、八十八年九月二日及同年十二月十七日之驗尿報告為何會呈陽性反應並
    不知道，伊並未吸食云云。惟查，被告先後於八十七年七月十日、同年十一月六
    日、八十八年九月二日及同年十二月十七日等四次經警採其尿液送苗栗縣衛生局
    、彰化縣衛生局檢驗結果，均呈安非他命陽性反應，有苗栗縣衛生局八七衛六字
    第一０八七五號、第一八０二四號、彰化縣衛生局煙檢字第八八二六七八之一號
    及苗栗縣衛生局八八衛六字第八八一九五八０號之煙毒尿液檢驗成績書各四紙在
    卷足憑，並有扣案之第二級毒品安非他命零點九公克及吸食器一組可資佐證，足
    見被告於八十七年七月十日前四日內至同年十一月十六日前四日內，確有連續非
    法施用第二級毒品安非他命多次之犯行，其另於八十八年九月二日前四日內及同
    年十二月十七日前四日內亦均有非法施用第二級毒品安非他命之犯行。按諸人體
    吸用安非他命，經尿液排出之時間，依吸食量多寡、人體代謝功能、吸食者之年
    齡及性別不同而有所差異；一般而言吸食者在四十八小時內所排泄之尿液，均有
    可能被檢出，若經常或大量吸食，則經尿液排出時間約可延長至三、四天；此有
    法務部調查局第六處八十年一月十一日（八○）發技一字第三六五五號函之內容
    可證，故被告於本院審理中空言否認，要屬卸飾之詞，殊無可採。又被告前因施
    用毒品案件，經本院以八十六年度訴字第一六四號認經觀察、勒戒後無繼續施用
    毒品傾向為免刑判決確定，有該免刑判決書在卷足憑。再被告於八十八年一月二
    十二日經本院裁定送臺灣苗栗看守所附設觀察勒戒處所執行觀察、勒戒後，經醫
    師判定有繼續施用第二級毒品安非他命之傾向，有本院八十八年毒聲字第二一五
    號裁定及該所八十八年二月四日苗所衛字第四三三號函送之證明書各一紙附卷可
    參，本件被告於五年內再犯毒品危害防制條例第十條之罪，其事證明確，犯行洵
    堪認定。
二、核被告所為，係犯毒品危害防制條例第十條第二項之罪。其先後多次非法施用第
    二級毒品安非他命犯行，時間密接、犯罪構成要件相同，顯係基於概括犯意為之
    ，為連續犯，依刑法第五十六條之規定，論以一罪，並加重其刑。被告前曾於民
    國八十四年間分別因違反麻醉藥品管理條例案件、違反槍砲彈藥刀械管制條例案
    件，經臺灣新竹地方法院各判處有期徒刑六月確定、有期徒刑五月確定，二案嗣
    經裁定應執行有期徒刑十月後，甫於八十五年十一月三日執行完畢，有台灣高等
    法院被告全國前案紀錄表在卷可參，其前受有期徒刑執行完畢，於五年以內再犯
    本件最重本刑為有期徒刑以上之罪，為累犯，應依刑法第四十七條之規定加重其
    刑。又公訴人就八十九年度毒偵字第七０一號被告甲○○涉嫌違反毒品危害防制
    條例案件移併本院審理，該案中被告於八十八年十二月十七日前四日內非法施用
    第二級毒品安非他命之事實雖未經起訴，惟本院認有連續犯之裁判上一罪關係，
    為起訴效力所及，基於審判不可分原則，自應併予審究，附此敘明。爰審酌被告
    素行不佳，屢犯不改，犯罪後猶飾詞圖卸，尚無悔意，及其品行、犯罪動機、目
    的及所生危害等一切情狀，量處如主文所示之刑，以示懲儆。扣案之第二級毒品
    安非他命零點九公克，不問屬於犯人與否，應依毒品危害防制條例第十八條第一
    項前段規定，併予宣告沒收銷燬。至於吸食器一組非屬供被告施用毒品之工具，
    為被告所有業經供明在卷（88偵緝40號），其於審理中改陳非屬其所有無足憑信
    ，應依刑法第三十八條第一項第二款宣告沒收，一併敘明。
據上論斷，應依刑事訴訟法第二百九十九條第一項前段，毒品危害防制條例第十條第
二項、第十八條第一項前段，刑法第五十六條、第四十七條、第三十八條第一項第二
款，判決如主文。
本案經檢察官陳義忠到庭執行職務
中      華      民      國      八十九     年     五     月     八      日
                                     臺灣苗栗地方法院刑事庭
                                         法  官  陳  鴻  斌
如不服本判決應於送達後十日內向本院提出上訴狀。
附錄論罪法條
毒品危害防制條例第十條第二項
                                         書記官  陳  文  聰
中      華      民      國      八十九     年     五     月     十一    日


司法院資訊處製作；財團法人民間司法改革基金會備份。
